臺灣高雄地方法院民事裁定
110年度消債更字第271號

聲　請　人　杜雲嬌　00000000000000000000000000000000000
00000000000000000000000000000000000000000000000000
代　理　人　黃千珉律師

上列當事人因消費者債務清理事件聲請更生，本院裁定如下：
    主  文
聲請人杜雲嬌自中華民國一一一年三月二十三日下午四時起開始
更生程序。
命司法事務官進行本件更生程序。
    理  由
一、按債務人不能清償債務或有不能清償之虞者，得依本條例所
    定更生或清算程序，清理其債務；債務人無擔保或無優先權
    之本金及利息債務總額未逾新臺幣（下同）12,000,000元者
    ，於法院裁定開始清算程序或宣告破產前，得向法院聲請更
    生；法院開始更生程序之裁定，應載明其年、月、日、時，
    並即時發生效力；法院開始更生或清算程序後，得命司法事
    務官進行更生或清算程序，必要時得選任律師、會計師或其
    他適當之自然人或法人1人為監督人或管理人，消費者債務
    清理條例（下稱消債條例）第3條、第16條第1項、第42條第
    1項、第45條第1項分別定有明文。
二、聲請意旨略以：伊有不能清償債務情事，前依消債條例規定
    ，向本院聲請調解債務清償方案，惟調解不成立。伊又未經
    法院裁定開始清算程序或宣告破產，爰聲請更生等語。
三、經查：
  ㈠聲請人前於民國110年5月5日提出債權人清冊，向本院聲請調
    解債務清償方案，經本院110年度司消債調字第226號受理，
    於110年9月7日調解不成立，聲請人於同日以言詞聲請更生
    等情，業經本院依職權調取上開調解卷宗核閱無訛。
  ㈡聲請人於107年度至108年度均無申報所得，109年度申報所得
    為118,227元，平均每月所得約9,852元（本裁定計算式均採
    元以下4捨5入），名下有1992年出廠車輛1部，於有限責任
    高雄市育成照顧服務勞動合作社(下稱育成合作社)尚有未領
    回之股金200元，非三商美邦人壽保戶；又聲請人於108年9
    月至109年5月任臨時看護，每月收入約16,000元，109年6月
    10日起於有限責任高雄市麗眾照顧服務勞動合作社(下稱麗
    眾合作社)任照服員，109年6月實領收入為9,280元，109年7
    月至110年9月平均每月實領收入約16,164元【計算式：（15
    ,187＋16,196＋19,282＋16,891＋16,753＋17,705＋16,086＋12,84
    9＋14,085＋13,780＋17,392＋16,933＋16,523＋16,008＋16,790）
    ÷15＝16,164】，月領租金補助3,200元，原每月領取國民年
    金原住民給付3,628元，自109年1月起調為每月領取3,772元
    ，成年子女未給付扶養費等情，有107年至108年綜合所得稅
    各類所得資料清單及財產歸屬資料清單【本院110年度司消
    債調字第226號卷（下稱調卷）第10至12頁】、109年稅務電
    子閘門財產所得調件明細表（本案卷第82頁）、財產及收入
    狀況說明書（調卷第2至4頁）、債權人清冊（本案卷第126
    頁）、戶籍謄本（本案卷第19頁）、勞工保險被保險人投保
    資料表（本案卷第48頁）、個人商業保險查詢結果表（本案
    卷第101頁）、財團法人金融聯合徵信中心前置協商專用債
    權人清冊（調卷第7至9頁）、信用報告（本案卷第16至18頁
    ）、社會補助查詢表（本案卷第77至80頁）、租金補助查詢
    表（本案卷第81頁）、勞動部勞工保險局函（本案卷第84至
    85頁）、勞動部勞動力發展署高屏澎東分署函（本案卷第83
    頁）、健保投保紀錄（本案卷第21頁）、存簿（本案卷第44
    至47頁、第55至56頁）、育成合作社函（本案卷第102至103
    頁）、在職證明書（本案卷第22頁）、薪資單（調卷第13頁
    、本案卷第23至38頁）、麗眾合作社函（本案卷第57至76頁
    ）、收入切結書（本案卷第39頁）等附卷可證。依聲請人上
    述工作、收入及財產情況，堪認以其109年7月至110年9月平
    均每月實領收入，加計每月領取之租金補助、國民年金原住
    民給付，共計23,136元（計算式：16,164＋3,200＋3,772＝23,
    136）核算其償債能力，較為妥適。
  ㈢關於聲請人必要生活費用部分，聲請人主張每月支出19,000
    元（包含每月分擔之房屋租金3,000元）云云，並提出租賃
    契約（本案卷第40至43頁）、轉帳交易明細（本案卷第53至
    54頁、第94頁）為證。惟按債務人必要生活費用，以最近1
    年衛生福利部或直轄市政府所公告當地區每人每月最低生活
    費1.2倍定之，消債條例第64條之2第1項定有明文。本院參
    酌衛福部社會司所公告111年度高雄市最低生活費為14,419
    元，又該最低生活費用之標準，係照當地最近1年平均每人
    可支配所得中位數60％訂定，依其基準之家庭收支調查報告
    調查表格式所示有關經常性支出之調查項目，包括利息支出
    、食品、衣著、房租及水費、電費、醫療保健、交通、娛樂
    、教育等，已涵蓋聲請人所陳報之支出項目。是本院認聲請
    人必要生活費用以最低生活費之1.2倍即17,303元計算已足
    ，逾此範圍難認必要。
　㈣承上，聲請人目前每月收入23,136元，扣除個人必要支出17,
    303元後，剩餘5,833元，而聲請人目前負債總額為454,317
    元（調卷第25至28頁、第41頁、第45頁，包括：台灣銀行、
    玉山銀行、安泰銀行、台灣大哥大、周智雄），以每月所餘
    逐年清償，至少須約6.5年（計算式：454,317÷5,833÷12≒6.
    5）始能清償完畢，應認其已不能清償債務。此外，聲請人
    無擔保或無優先權之債務總額未逾1,200萬元，且無消債條
    例第6條第3項、第8條或第46條各款所定駁回更生聲請之事
    由存在。則聲請人聲請更生為有理由，應予准許，爰命司法
    事務官進行本件更生程序。
四、依消債條例第11條第1 項、第45條第1 項、第16條第1 項，
    裁定如主文。
中　　華　　民　　國　　111 　年　　3 　　月　　23　　日
              　　民事庭　  　法　官　李育信
以上正本係照原本作成。
本裁定不得抗告。
中　　華　　民　　國　　111 　年　　3 　　月　　23　　日

  　                         書記官　何福添